---
title: "quarto_github"
author: "Thevenin_m"
---


Doc officielle: 

[Github & RStudio](https://resources.github.com/github-and-rstudio/)


* Une fois installé l'appli git
  - <https://thinkr.fr/travailler-avec-git-via-rstudio-et-versionner-son-code/>

* Une fois la connection RStudio Github établie
  - <https://thinkr.fr/travailler-avec-git-via-rstudio-et-versionner-son-code/>

* Une fois le dépôt github et le projet R créés à partir de ce dépôt
  - <https://www.smaranyadey.com/post/creating-r-markdown-documents-and-publishing-them-using-github-pages>
  
* Une fois le contenu créé .qmd, .yml .....

Pour le début du .yml
```{r, eval=FALSE}
project:
  type: website
  output-dir: docs
  
(...)  
  
```

* Avec la présence d'un thème, ajouter un fichier *nojekyll* à partir du **terminal**

```{r, eval=FALSE}
copy NUL .nojekyll
```


* Création ou mise à jour du site. Dans le **terminal**

```{r, eval=FALSE}
quarto render
```

* Recherche des fichiers modifiés.  Dans le **terminal**

```{r, eval=FALSE}
git status
```

* Ajout des fichiers à synchroniser:   Dans le **terminal**

Tous les fichiers du projet
```{r, eval=FALSE}
git add .
```

Le ou les fichiers
```{r, eval=FALSE}
git add nom_fichier ....
```

* En haut à droite, aller dans l'onglet git, puis dans commit. Les fichiers doivent apparaître. Renseigner le commit.  

* Optionnel ou non, je n'ai pas encore la certitude, dans le terminal: 

```{r, eval=FALSE}
git push
```

Ou appuyer sur **push** dans la fenêtre *commit*







